臺灣高等法院高雄分院刑事判決　　　　　　　　　　九十三年度上易字第五六六號
　　上　訴　人
　　即　被　告　丙　○
右上訴人因竊盜案件，不服臺灣高雄地方法院九十三年度簡上字第四０四號中華民國
九十三年九月十六日第一審判決（聲請簡易判決處刑案號：臺灣高雄地方法院檢察署
九十三年度速偵字第一０八號；併辦案號：同署九十三年度偵字一五九０七、五五六
七、九六０九號；臺灣嘉義地方法院檢察署九十三年度偵字第四八三七號），提起上
訴，本院判決如左：
      主  文
原判決撤銷。
丙○連續攜帶兇器竊盜，累犯，處有期徒刑貳年。並應於刑之執行前，令入勞動場所
強制工作參年。扣案機車鑰匙壹把、鐵撬、螺絲起子各壹支均沒收。
      事  實
一、丙○曾於民國八十九年間因竊盜罪，經本院以八十九年上易字第八一號判處有期
    徒刑一年八月確定，於九十二年九月一日縮刑期滿執行完畢，仍不知警愓，素行
    不佳，有竊盜之習慣，復意圖為自己不法之所有，並基於概括之犯意，分於附表
    編號一至五號所示之時間、地點，持自備鑰匙竊取如附表所示丁○○等人所有機
    車、車牌，得手後，供己使用。復於附表編號六所示之時間、地點持其所有客觀
    上對人之生命、身體安全具危險性，可供兇器使用之鐵撬、螺絲起子各一支，竊
    取嘉義縣大林電信局所有之公共電話機一部〔內有硬幣新台幣（下同）一千一百
    五十元〕，嗣分於如附表所示之時間、地點為警查獲，始知上情。並於如附表所
    示查獲時間扣得供其行竊所用機車鑰匙一把、鐵撬、螺絲起子各一支。
二、案經高雄縣警察局旗山分局報告臺灣高雄地方法院檢察署檢察官聲請簡易判決處
    刑及臺灣高雄地方法院檢察署、嘉義地方法院檢察署移送併案審理（報告機關：
    高雄縣警察局旗山分局、嘉義縣警察局民雄分局）。
      理  由
一、訊據被告丙○對於右揭事實均坦承不諱，且如附表所示之物品確有遭竊之情節，
    業據證人即被害人丁○○、甲○○〔由陳鴻成代理到案陳述〕、林美珍、庚○○
    、己○○〔車主潘鄭迎之子〕、戊○○於警詢中陳述綦詳，參以被告於附表編號
    一、二、六為警查獲時，被告當時均騎乘所竊取之前開機車，又被告於九十三年
    二月十九日確有騎附表編號四之機車（當時懸掛附表五之車牌）載黃美娥，而為
    許文標所追趕等情，亦據黃美娥、許文標供述明確，另附表編號三之機車確為被
    告所騎用，並停放在高雄縣內門鄉溝坪村華山一號前，因許文標發現可疑，而囑
    許雄仁騎至旗山分局建派出所，許雄仁並親眼目睹被告騎乘該機車至華山一號，
    而更換改乘他部機車出去等情，亦據許雄仁、許文標於警訊供述明確；被告自白
    竊取附表所示之機車、車牌等情，堪信為真實；至於被告於本院準備程序辯稱：
    附表編號三之機車係許雄仁所偷竊，惟此與許雄仁於警訊及被告於本院審理中所
    述不符，此無非係被告圖卸責之詞，不足採信。
二、又被告雖於警訊時供稱：伊竊取附表編號二機車之時間為九十三年七月九日十七
    時三十分，竊取附表編號三機車之時間為九十三年二月十三日四時五十分許；惟
    查附表二之被害人陳鴻成之前開機車，失竊前最後停放時間為九十三年七月八日
    十九時三十分，於九十三年七月九日一時許即發現失竊，報案時間為九十三年七
    月九日一時三十分，此有贓物領據可憑，被告顯不可能於七月九日十七時三十分
    許在同址始行竊，其行竊時間當在七月八日至七月九日一時間之某時；此外復有
    贓物認領保管收據六紙、搜索扣押筆錄、扣押物品目錄表、扣押物品收據及竊得
    贓物照片等附警卷可稽；另有被告所有，供其行竊所用之機車鑰匙一把、鐵撬、
    螺絲起子各一支扣案可佐，本件事證明確，被告犯行堪以認定。又被告於本院調
    查證據時，對前開被害人、證人之供述均表示無異議，依刑事訴訟法第一百五十
    九條之五第二項規定，前開被害人、證人於警訊之供訴自得為證據，併此敘明。
三、查螺絲起子、鐵撬均係金屬硬物，構造銳利，客觀上對人之生命身體足以造成危
    險，為兇器。核被告歷次竊盜所為，分別係犯刑法第三百二十條第一項〔編號一
    到五號〕、同法第三百二十一條第一項第三款〔編號六〕之罪。被告所為先後多
    次犯行，時間緊接，犯罪基本構成要件相同，顯係出於概括之犯意為之，為連續
    犯，應依刑法第五十六條之規定以情節較重之攜帶兇器竊盜罪論。又被告八十九
    年間因竊盜罪，經本院判處有期徒刑一年八月確定，於九十二年九月一日縮刑期
    滿執行完畢，有台灣高雄地方法院檢察署刑案查註紀錄表在卷可憑，其於執行完
    畢後五年以內再犯本件有期徒刑以上之罪，為累犯，依刑法第四十七條規定加重
    其刑。公訴人雖僅就被告如附表編號一所示普通竊盜犯行部分提起公訴，惟被告
    如附表編號二至六等普通竊盜、加重竊盜犯行與聲請簡易判決處刑部分有連續犯
    關係，屬裁判上一罪，為起訴效力所及，本院自應一併審理。
四、原審為被告論罪科刑之判決，固非無見，惟查附表編號二被告行竊時間不可能為
    七月九日十七時三十分，已如前述，原審認定為十七時三十分即有未當，又附表
    三之機車，係許文標發現該車停放在高雄縣內門鄉溝坪村華山一號，覺得可疑，
    而囑許雄仁於九十三年二月十九日騎至旗山分局建國派出所查詢，而得知係贓車
    ，原判決附表編號三記載該車係在高雄縣旗山鎮竹巷七號起出贓車，亦與事實不
    符，被告上訴意旨，以原審判處應強制工作不當，雖無理由，惟原判決既有可議
    ，自應予撤銷改判。爰審酌被告曾有多次犯罪前科，素行欠佳，且年富力強，竟
    不思勤勉工作，卻欲不勞而獲，竊取他人財物，次數眾多，惟念其犯後坦承犯行
    等一切情狀，量處如主文所示之刑。被告於七十五年間、八十年二月間、八十七
    年間、八十八年間，四度犯有竊盜之罪，分經台灣高等法院台南分院、台灣台南
    地方法院及本院判處有期徒刑一年二月併科罰金一千五百元、一年四月、一年六
    月、一年八月並刑前強制工作三年，竟仍不知悔改，而再犯相同罪名之本案，且
    其次數高達六次，顯有犯竊盜罪之犯罪習慣，宜予加強矯治，爰依竊盜犯贓物犯
    保安處分條例第三條第一項第一款規定併命於刑之執行前，令入勞動場所強制工
    作三年。扣案機車鑰匙一把、鐵撬、螺絲起子各一支均為被告所有之物，業據其
    供明在卷，且係供其犯罪所用，應依刑法第三十八條第一項第二款宣告沒收。
據上論結，應依刑事訴訟法第三百六十九條第一項前段、第三百六十四條、第二百九
十九條第一項前段，刑法第五十六條、第三百二十一條第一項第三款、第四十七條、
第三十八條第一項第二款，竊盜犯贓物犯保安處分條例第三條第一項第一款、第五條
第一項，判決如主文。
本案經檢察官陳建年到庭執行職務。
中      華      民      國    九十三    年     十一     月     三十     日
                              臺灣高等法院高雄分院刑事第八庭
                                  審判長法官  惠光霞
                                        法官  乙慶鐘
                                        法官  趙文淵
右正本證明與原本無異。
不得上訴。
                                  法院書記官  吳新貞
中      華      民      國    九十三    年      十二      月     二     日
附錄：本判決論罪科刑法條：
刑法第三百二十一條
犯竊盜罪而有左列情形之一者，處六月以上、五年以下有期徒刑：
一  於夜間侵入住宅或有人居住之建築物、船艦或隱匿其內而犯之者。
二  毀越門扇、牆垣或其他安全設備而犯之者。
三  攜帶兇器而犯之者。
四  結夥三人以上而犯之者。
五  乘火災、水災或其他災害之際而犯之者。
六  在車站或埠頭而犯之者。
前項之未遂犯罰之。
